de: Spannabdeckung: Schienbein und Spann; Nur Schienbein; Sonstige
en: Instep coverage: Shin and instep; Shin only; Other
ko: 발등 커버리지: 정강이 및 발등; 정강이 전용; 기타
bg-BG: Покритие на свода на стъпалото: Пищял и горна част на стъпалото; Само пищял; Други
sv: Vristtäckning: Skenben och vrist; Endast skenben; Övrigt
th: การปกคลุมหลังเท้า: หน้าแข้งและหลังเท้า; หน้าแข้งเท่านั้น; อื่นๆ
ro-RO: Acoperire la nivelul piciorului: Tibie și rist; Doar tibie; Altele
it: Copertura del collo del piede: Stinco e collo del piede; Solo stinco; Altro
lt-LT: Kelties dengimas: Blauzdos ir keltis; Tik blauzdos; Kita
pt-BR: Cobertura do peito do pé: Canela e peito do pé; Apenas canela; Outro
pt-PT: Cobertura do peito do pé: Canela e peito do pé; Apenas canela; Outro
nb: Vristdekning: Legg og vrist; Kun legg; Annet
zh-CN: 脚背覆盖范围: 小腿与脚背; 仅小腿; 其他
tr: Ayak üstü kapsama alanı: Kaval kemiği ve ayak üstü; Yalnızca kaval kemiği; Diğer
hu: A lábszár fedése: Sípcsont és lábfej; Csak sípcsont; Egyéb
ja: 甲部分のカバー: 脛と甲; 脛のみ; その他
hr-HR: Pokrivenost gornjeg dijela stopala: Potkoljenica i rist; Samo potkoljenica; Ostalo
el: Κάλυψη κνήμης/κουντεπιέ: Καλάμι και κουντεπιέ; Μόνο καλάμι; Άλλο
nl: Wreef dekking: Scheenbeen en wreef; Alleen scheenbeen; Overige
da: Dækning af vrist: Skinneben og vrist; Kun skinneben; Andet
sl-SI: Pokritost narta: Golenica in nart; Samo golenica; Drugo
vi: Phạm vi bảo vệ mu bàn chân: Ống đồng và mu bàn chân; Chỉ ống đồng; Khác
fi: Jalkapöydän peittävyys: Sääri ja jalkapöytä; Vain sääri; Muu
pl: Pokrycie podbicia: Piszczel i podbicie; Tylko piszczel; Inne
es: Cobertura del empeine: Espinilla y empeine; Solo espinilla; Otro
sk-SK: Krytie priehlavku: Píšťala a priehlavok; Len píšťala; Iné
zh-TW: 腳背覆蓋範圍: 護脛與護腳背; 僅護脛; 其他
fr: Protection du cou-de-pied: Tibia et cou-de-pied; Tibia uniquement; Autre
cs: Krytí nártu: Holeň a nárt; Pouze holeň; Jiné
ru: Покрытие подъема стопы: Голень и подъем; Только голень; Другое